臺灣高等法院刑事裁定
110年度聲字第941號
聲  請  人  臺灣高等檢察署檢察官
受  刑  人  
即  被  告  賴昌煒




上列聲請人因受刑人數罪併罰有二裁判以上，聲請定其應執行之
刑（聲請案號：臺灣高等檢察署110年度執聲字第390號），本院
裁定如下：
    主  文
賴昌煒犯如附表所示各罪所處之刑，應執行有期徒刑伍年。
    理  由
一、聲請意旨略以：上列受刑人即被告賴昌煒（下稱受刑人）因
    竊盜等數罪，先後經判決確定如附表，應依刑法第53條、第
    51條第5款規定，定其應執行之刑，爰依刑事訴訟法第477條
    第1項聲請裁定等語。
二、按裁判確定前犯數罪者，併合處罰之，但得易科罰金之罪與
    不得易科罰金之罪，不在此限；前項但書情形，受刑人請求
    檢察官聲請定應執行刑者，依第51條規定定之；數罪併罰，
    有二裁判以上，依第51條之規定，定其應執行之刑；數罪併
    罰，分別宣告其罪之刑，宣告多數有期徒刑者，於各刑中之
    最長期以上，各刑合併之刑期以下，定其刑期，但不得逾30
    年，刑法第50條第1項但書第1款、第2項、第53條及第51條
    第5款定有明文。準此，如受刑人所犯之數罪中有原得易科
    罰金之罪者，因與他罪合併定執行刑，於裁判前所犯數罪兼
    有得易科罰金、不得易科罰金之罪混合時，應繫乎受刑人之
    請求與否，而非不問其利益與意願，一律併合處罰之。又按
    數罪併罰中之一罪，依刑法規定得易科罰金，若因與不得易
    科之他罪併合處罰結果而不得易科罰金時，原所易科部分所
    處之刑，自亦無庸為易科折算標準之記載，此經司法院大法
    官會議釋字第144號解釋甚明。另按法律上屬於自由裁量之
    事項，有其外部性界限及內部性界限，並非概無拘束，依據
    法律之具體規定，法院應在其範圍選擇為適當之裁判者，為
    外部性界限；而法院為裁判時，應考量法律之目的，及法律
    秩序之理念所在者，為內部性界限；法院為裁判時，二者均
    不得有所踰越。在數罪併罰，有二裁判以上，定其應執行之
    刑時，固屬於法院自由裁量之事項，然仍應受前揭外部性界
    限及內部性界限之拘束（最高法院94年度台非字第233號判
    決意旨參照）；而刑事訴訟法第370條第2項規定：「前項所
    稱刑，指宣告刑及數罪併罰所定應執行之刑。」已針對第二
    審上訴案件之定應執行之刑，明定有不利益變更禁止原則之
    適用，而分屬不同案件之數罪併罰，倘一裁判宣告數罪之刑
    ，曾經定其執行刑，再與其他裁判宣告之刑定其執行刑時，
    在法理上亦應同受此原則之拘束，亦即另定之執行刑，其裁
    量所定之刑期，不得較重於前定之執行刑加計後裁判宣告之
    刑之總和（最高法院103年度第14次刑事庭會議決議可供參
    考）。
三、經查，受刑人犯竊盜等數罪，分別經臺灣苗栗地方法院、臺
    灣士林地方法院及本院判處如附表編號1至22所示之刑，均
    經確定在案，此有上開各判決、本院被告前案紀錄表存卷可
    佐（聲請書附表編號14至22所示之罪之確定判決法院及案號
    誤載為本院108年度上易字第2558號；附表編號14至21所示
    之罪之備註欄誤載曾定應執行刑2年6月，均更正如下）。又
    上開如附表所示之數罪，其中有得易科罰金之罪（附表編號
    1至21）與不得易科罰金之罪（附表編號22），固合於刑法
    第50條第1項但書第1款之規定，惟受刑人已於民國110年2月
    22日之「臺灣士林地方檢察署依修正刑法第50條受刑人是否
    請求檢察官聲請定應執行刑聲請狀」上親自簽名捺印同意聲
    請定刑，有上開聲請狀附卷可參，則本件自應依刑法第50條
    第2項之規定，依同法第51條規定定其應執行刑。茲檢察官
    向最後事實審之本院（即附表編號5至13）聲請定其應執行
    之刑，本院審核認其聲請於法尚無不合，並審酌受刑人如附
    表各罪所示刑度之外部限制（總刑期為有期徒刑7年8月），
    附表編號1、2之罪前曾定應執行有期徒刑8月、附表編號5至
    13之罪前曾定應執行有期徒刑2年1月，故此次應於有期徒刑
    6年4月以下定其應執行之刑，考量受刑人所犯附表編號1、3
    至10、12至20、22之罪均為竊盜罪，其犯罪類型、行為態樣
    、動機各相同，犯罪時間亦接近，責任非難重複程度甚高，
    然而受刑人多次為竊盜犯行，又犯恐嚇取財罪（附表編號11
    ）及非法由自動付款設備取財罪（附表編號21），嚴重侵害
    他人財產權益，另於酒後駕駛動力交通工具（附表編號2）
    ，無視其他用路人安全，罪質與竊盜罪亦不同，就各罪為整
    體非難評價後，貫徹前揭刑法量刑公平正義理念之內部限制
    ，定其應執行之刑如主文所示。
四、據上論斷，應依刑事訴訟法第477條第1項，刑法第53條、第
    51條第5款，裁定如主文。
中　　華　　民　　國　　110 　年　　3 　　月　　29　　日
                    刑事第八庭  審判長法  官  陳世宗
                                      法  官  周明鴻
                                      法  官  吳勇毅
以上正本證明與原本無異。
不得抗告。
                                      書記官  許家慧
中　　華　　民　　國　　110 　年　　3 　　月　　30　　日
附表：
編號  1 2 3 罪名  竊盜罪 不能安全駕駛致交通危險罪 竊盜罪 宣告刑  有期徒刑5月 有期徒刑4月 有期徒刑2月 犯罪日期  108/03/15 108/03/16 108/03/02 偵查（自訴）機關年度案號  苗栗地檢108年度偵字第1652號 苗栗地檢108年度偵字第1652號 士林地檢108年度偵字第6201號 最後事實審 法院 苗栗地院 苗栗地院 士林地院  案號 108年度易字第340號 108年度易字第340號 108年度湖簡字第225號  判決日期 108/06/26 108/06/26 108/08/30 確定判決 法院 苗栗地院 苗栗地院 士林地院  案號 108年度易字第340號 108年度易字第340號 108年度湖簡字第225號  判決確定日期 108/07/22 108/07/22 108/10/22 是否為得易科罰金之案件  是 是 是  備註  苗栗地檢108年度執字第2649號 苗栗地檢108年度執字第2649號 士林地檢108年度執字第6213號   編號1、2前經苗栗地院以108年度易字第340號判決定應執行有期徒刑8月   

編號  4 5 6 罪名  竊盜罪   宣告刑  有期徒刑4月 有期徒刑5月 有期徒刑4月 犯罪日期  108/03/16 108/02/24 108/02/26 偵查（自訴）機關年度案號  苗栗地檢108年度偵字第2362號 新竹地檢108年度偵字第3175號等 新竹地檢108年度偵字第3175號等 最後事實審 法院 苗栗地院 本院 本院  案號 108年度苗簡字第907號 108年度上易字第1755號 108年度上易字第1755號  判決日期 108/09/20 108/10/31 108/10/31 確定判決 法院 苗栗地院 本院 本院  案號 108年度苗簡字第907號 108年度上易字第1755號 108年度上易字第1755號  判決確定日期 108/10/14 108/10/31 108/10/31 是否為得易科罰金之案件  是 是  是  備註  苗栗地檢108年度執字第3752號 新竹地檢108年度執字第6502號 新竹地檢108年度執字第6502號    編號5至13前經本院以108年度上易字第1755號判決定應執行有期徒刑2年1月  

編號  7 8 9 罪名  竊盜罪   宣告刑  有期徒刑4月 有期徒刑5月 有期徒刑5月 犯罪日期  108/03/03 108/03/04 108/03/13 偵查（自訴）機關年度案號  新竹地檢108年度偵字第3175號等 新竹地檢108年度偵字第3175號等 新竹地檢108年度偵字第3175號等 最後事實審 法院 本院 本院 本院  案號 108年度上易字第1755號 108年度上易字第1755號 108年度上易字第1755號  判決日期 108/10/31 108/10/31 108/10/31 確定判決 法院 本院 本院 本院  案號 108年度上易字第1755號 108年度上易字第1755號 108年度上易字第1755號  判決確定日期 108/10/31 108/10/31 108/10/31 是否為得易科罰金之案件  是  是  是  備註  新竹地檢108年度執字第6502號 新竹地檢108年度執字第6502號 新竹地檢108年度執字第6502號   編號5至13前經本院以108年度上易字第1755號判決定應執行有期徒刑2年1月   

編號  10 11 12 罪名  竊盜罪 恐嚇取財罪 竊盜罪 宣告刑  有期徒刑3月 有期徒刑6月 有期徒刑5月 犯罪日期  108/03/14 108/03/14 108/03/15 偵查（自訴）機關年度案號  新竹地檢108年度偵字第3175號等 新竹地檢108年度偵字第3175號等 新竹地檢108年度偵字第3175號等 最後事實審 法院 本院 本院 本院  案號 108年度上易字第1755號 108年度上易字第1755號 108年度上易字第1755號  判決日期 108/10/31 108/10/31 108/10/31 確定判決 法院 本院 本院 本院  案號 108年度上易字第1755號 108年度上易字第1755號 108年度上易字第1755號  判決確定日期 108/10/31 108/10/31 108/10/31 是否為得易科罰金之案件  是  是  是  備註  新竹地檢108年度執字第6502號 新竹地檢108年度執字第6502號 新竹地檢108年度執字第6502號   編號5至13前經本院以108年度上易字第1755號判決定應執行有期徒刑2年1月   

編號  13 14 15 罪名  竊盜罪   宣告刑  有期徒刑3月 有期徒刑4月 有期徒刑4月 犯罪日期  108/03/16 108/02/18 108/02/25 偵查（自訴）機關年度案號  新竹地檢108年度偵字第3175號等 士林地檢108年度偵字第5113號等 士林地檢108年度偵字第5113號等 最後事實審 法院 本院 士林地院 士林地院  案號 108年度上易字第1755號 108年度審易字第1479號 108年度審易字第1479號  判決日期 108/10/31 108/10/18 108/10/18 確定判決 法院 本院 士林地院 士林地院  案號 108年度上易字第1755號 108年度審易字第1479號 108年度審易字第1479號  判決確定日期 108/10/31 108/12/31 108/12/31 是否為得易科罰金之案件  是  是  是  備註  新竹地檢108年度執字第6502號 士林地檢109年度執字第1271號 士林地檢109年度執字第1271號   編號5至13前經本院以108年度上易字第1755號判決定應執行有期徒刑2年1月   

編號  16 17 18 罪名  竊盜罪   宣告刑  有期徒刑3月 有期徒刑4月 有期徒刑4月 犯罪日期  108/02/28 108/03/01 108/03/06 偵查（自訴）機關年度案號  士林地檢108年度偵字第5113號等 士林地檢108年度偵字第5113號等 士林地檢108年度偵字第5113號等 最後事實審 法院 士林地院 士林地院 士林地院  案號 108年度審易字第1479號 108年度審易字第1479號 108年度審易字第1479號  判決日期 108/10/18 108/10/18 108/10/18 確定判決 法院 士林地院 士林地院 士林地院  案號 108年度審易字第1479號 108年度審易字第1479號 108年度審易字第1479號  判決確定日期 108/12/31 108/12/31 108/12/31 是否為得易科罰金之案件  是  是  是  備註  士林地檢109年度執字第1271號 士林地檢109年度執字第1271號 士林地檢109年度執字第1271號      

編號  19 20 21 罪名  竊盜罪  非法由自動付款設備取財罪 宣告刑  有期徒刑4月 有期徒刑4月 有期徒刑3月 犯罪日期  108/03/06 108/03/10 108/03/11 偵查（自訴）機關年度案號  士林地檢108年度偵字第5113號等 士林地檢108年度偵字第5113號等 士林地檢108年度偵字第5113號等 最後事實審 法院 士林地院 士林地院 士林地院  案號 108年度審易字第1479號 108年度審易字第1479號 108年度審易字第1479號  判決日期 108/10/18 108/10/18 108/10/18 確定判決 法院 士林地院 士林地院 士林地院  案號 108年度審易字第1479號 108年度審易字第1479號 108年度審易字第1479號  判決確定日期 108/12/31 108/12/31 108/12/31 是否為得易科罰金之案件  是  是  是  備註  士林地檢109年度執字第1271號 士林地檢109年度執字第1271號 士林地檢109年度執字第1271號      

編號  22 以下空白  罪名  竊盜罪   宣告刑  有期徒刑7月   犯罪日期  108/03/11   偵查（自訴）機關年度案號  士林地檢108年度偵字第5113號等   最後事實審 法院 士林地院    案號 108年度審易字第1479號    判決日期 108/10/18   確定判決 法院 士林地院    案號 108年度審易字第1479號    判決確定日期 108/12/31   是否為得易科罰金之案件  否    備註  士林地檢109年度執字第1271號